

Контакты

Телефон +79277500565

Email xenadeliia@gmail.com

Местоположение Россия, Самара

Образование

2023-2024

Курс тестирования ПО Вадима Ксендзова

2015-2019

Бакалавр Юриспруден<u>ция</u>

Самарский Государственный Экономический Университет

Навыки

- Теория тестирования
- Опыт ведения тестовой документации
- Atlassian Confluence
- JIRA
- Опыт работы с XML / JSON
- Chrome Devtools
- Postman
- Miro
- Базовые знания SQL
- Bash
- Знание банковских продуктов

Языки

English A2

Русский С2

Ксения Делия

Manual QA engineer

О себе

Благодаря опыту работы на проекте capital.com я обладаю следующими навыками: умею работать в большой команде, быстро адаптируюсь к новым условиям и переключаюсь между задачами в зависимости от их приоритета, эффективно составляю простую и понятную документацию. Стремлюсь к постоянному развитию в сфере тестирования, хочу сделать наш мир более удобным, с помощью повышения качества работы сайтов и приложений. Увлекаюсь доказательной медициной и имею опыт тестирования сайта клиники "Диплодок", а также крупной международной платформы для трейдинга Capital.com, мобильных приложений "ComiCoin" и "Crypto Investmate". В дальнейшем планирую развиваться в автоматизации и тестировании безопасности.

Достижения

- успешно преобразовала с нуля структуру команды обучения на проекте;
- руководила командой более 80 человек;
- внедрила новую методологию обучения, что улучшило качество подготовки новичков, снизив общую нагрузку на команду;

Опыт работы

Сайт Capital.com (компания ITX)

• 09.2023-04.2024

QA engineer

- внедрение новой методологии обучения новых участников проекта;
- разработка, написание и актуализация тестовой документации (чек-листы, баг-репорты, отчёты о тестировании);
- кроссбраузерное и кроссплатформенное тестирование;
- smoke и ad-hoc тестирование сайта;
- ревью и обновление баг-репортов, помощь в локализации багов;
- веб- и мобильное тестирование сайта Capital.com;
- регрессионное тестирование;
- тестирование ux\ui и локализации
- работа с переменными и файлами формата JSON и XML;
- чтение и анализ HTML и CSS верстки через Chrome DevTools;

ПАО "Сбербанк"

• 03.10.2019-20.09.2021

Специалист Управления поддержки внутренних клиентов

21.09.2021-02.05.2024

Старший специалист Управления поддержки внутренних клиентов

Предпочитаемый способ связи

Telegram:

@xX Xena

Email:

xenadeliia@gmail.com